【裁判字號】    90,簡上,23
【裁判日期】    900427
【裁判案由】    給付會款
【裁判全文】
臺灣嘉義地方法院民事判決  九十年度簡上字第二三號
    上  訴  人  乙○○
                戊○○
    右  二  人
    訴訟代理人  吳紹雄律師
    複代理人    林鍾仁律師
    被上訴人    丙○○
                甲○○
                丁○○
    右  三  人
    訴訟代理人  劉意律師
    複代理人    廖敏良律師
右當事人間請求給付會款事件，上訴人對於中華民國八十九年十一月八日本院嘉義簡
易庭八十九年度嘉簡字第三四一號第一審判決提起上訴，聲請就假執行之上訴部分，
先為辯論，本院判決如左：
    主    文
原判決所命給付，上訴人乙○○、戊○○如於假執行實施前，分別以新台幣貳佰柒拾
捌萬元、新台幣壹佰零壹萬元，依序為原告預供擔保，得免為假執行。
其餘假執行之上訴駁回。
    事    實
甲、上訴人方面：
  一、聲明：求為判決：原判決關於所命上訴人乙○○應給付被上訴人新台幣（下同
      ）二百七十八萬元，上訴人戊○○應給付被上訴人一百零一萬元之假執行宣告
      均廢棄，改判駁回被上訴人在第一審假執行之聲請駁回。如受不利判決，上訴
      人願供擔保聲請宣告免為假執行。
  二、陳述：按法院得宣告准被告於假執行程序實施前預供擔保，或將請求之標的物
      提存而免為假執行，民事訴訴法第三百九十二條定有明文。又第二審法院應依
      聲請，就關於假執行之上訴，先為辯論及裁判，為同法第四百五十五條所明定
      。上訴人於原審曾以八十九年六月二十七日之準備書狀聲明「如受不利之判決
      ，請准預供擔保免為假執行」，惟原審判決並未宣告上訴人提供擔保之金額，
      今提起上訴併對原審准為假執行之裁判聲明不服，爰請准就此部分之上訴先行
      辯論及裁判。
乙、被上訴人部分：
  一、聲明：求為駁回上訴。
  二、陳述：本件上訴人乙○○部分業經本院民事執行處囑託鑑價、詢價完畢，惟尚
      未定拍賣期日，就上訴人戊○○部分則將其持有之公司股份辦理查封，現經債
      務人另提起異議之訴在案。
    理    由
一、本件上訴人依民事訴訟法第四百三十六條之一第三項、第四百五十五條之規定，
    聲請就關於假執行之上訴，先為辯論，爰依其聲請，就假執行之上訴部分，先為
    辯論及判決，合先敘明。
二、本件原審法院就本案部分，為被上訴人勝訴之判決。而被上訴人聲請供擔保宣告
    假執行，原審法院依民事訴訟法第三百八十九條第一項第三款之規定，為假執行
    之宣告，並無不合。上訴意旨請求廢棄原判決假執行之宣告，駁回被上訴人在第
    一審假執行之聲請部分，為無理由，應駁回此部分假執行之上訴。
三、被上訴人既聲請原審法院宣告假執行，上訴人非不得依民事訴訟法第三百九十二
    條規定，聲請於假執行程序實施前，預供擔保，免為假執行。且按簡易程序之上
    訴，準用第二審程序之規定，分別為民事訴訟法第四百五十五條、第四百三十六
    條之一第三項所明文。復按假執行制度，係為避免被告敗訴後濫行上訴拖延執行
    ，損害原告利益，於終局裁判確定前，賦予執行力。使原告依該宣告，得實現該
    判決內容，以保護原告之利益而設；至免為假執行宣告制度，則係為保護被告之
    利益而設，以兼顧原、被告雙方利益平衡，實務上，法院宣告免為假執行，通常
    命被告預供擔保之金額為所命給付之總額，許被告於原告查封後，預供擔保免為
    假執行，縱令被告將來敗訴確定，既有所供擔保，備為賠償原告所受損害之用，
    原告之權利，已獲保障，無違其假執行及免為假執行宣告制度之立法本旨，並得
    以兼顧原、被告雙方之利益，故就民事訴訟法第三百九十二條規定目的之解釋，
    並無解為被告於查封後，即不許其預供擔保免為假執行之理。是以，上開法條規
    定之假執行程序實施前，係指執行法院對於債務人強制其履行之行為以前而言。
    其情形應分別依執行事件之性質定之，例如就執行標的物為拍定、變賣或物之交
    付前即屬之，此有最高法院八十九年度第一次民事庭會議決議意旨可參。本件上
    訴人為前開主張，並據提出聲請假扣押狀、本院八十八年度全字第五一七號民事
    裁定、最高法院八十九年度第一次民事庭會議決議各一份等為證，且本件被上訴
    人已據原審判決向本院民事執行處聲請對上訴人之財產為假執行，而就上訴人乙
    ○○部分並經本院民事執行處囑託鑑價、詢價完畢，惟尚未定拍賣期日，就上訴
    人戊○○部分則將其持有之公司股份辦理查封，現經債務人另提起異議之訴在案
    等情，業據被上訴人自承在卷，並為上訴人所不爭執。則為兼顧假執行宣告制度
    之立法本旨及當事人雙方之利益，本件執行事件既僅鑑價、詢價完畢及查封中，
    尚未就執行標的物為拍定、變賣，按之首揭說明，上訴人非不得聲請供擔保免為
    假執行。從而，上訴人此部分之聲請，並無不合，爰酌定相當之擔保金額准許之
    。
四、據上論結，本件假執行之上訴為一部有理由，一部無理由，依民事訴訟法第四百
    三十六條之一第三項、第四百四十九條第一項、第四百六十三條、第三百九十二
    條後段判決如主文。
中      華      民      國    九十    年      四      月     二十七     日
~B臺灣嘉義地方法院民事第二庭
~B審判長法官  楊力進
~B法      官  陳杰正
~B法      官  李文輝
右為正本係照原本作成。
不得上訴。
中      華      民      國    九十    年      五      月       三       日
~B法院書記官  楊福源


司法院資訊處製作；財團法人民間司法改革基金會備份。
